【裁判字號】    97,交聲,302
【裁判日期】    970312
【裁判案由】    聲明異議
【裁判全文】
臺灣高雄地方法院交通事件裁定         97年度交聲字第302號
原處分機關  高雄市政府交通局
異  議  人
即受處分人  甲○○
上列異議人即受處分人因違反道路交通管理處罰條例案件，對於
高雄市政府交通局民國97年1 月24日所為之處分（原處分案號：
高市交裁字第裁32-BF0000000號）聲明異議，本院裁定如下：
    主  文
異議駁回。
    理  由
一、按汽車駕駛人，行經有燈光號誌管制之交岔路口闖紅燈者，
    ，處新臺幣（下同）1,800 元以上5,400 元以下罰鍰，道路
    交通管理處罰條例第53條第1 項定有明文。次按汽車駕駛人
    有前開第53條規定之情形者，除依該條處罰鍰外，並予記違
    規點數3 點，同條例第63條第1 項第3 款亦有明文規定。再
    按車輛面對圓形紅燈時仍逕予穿越路口至銜接路段，含左轉
    、直行、迴轉及右轉（依箭頭綠燈允許行駛者除外）即視為
    闖紅燈之行為，有交通部82年4 月22日交路字第009811號
    函釋可資參照。
二、原處分意旨略以：異議人即受處分人甲○○於民國96年11月
    2 日上午09時32分許，駕駛4320-GN 號自小貨車，沿高雄市
    ○○○路由西向東行駛，行經九如一路與光武路口時，於紅
    燈亮啟後，違規闖紅燈迴轉，經高雄市政府警察局交通大隊
    依違反道路交通管理處罰條例第53條第1 項之規定掣單舉發
    ，嗣由高雄市交通事件裁決中心依違反道路交通管理處罰條
    例第53條第1 項之規定，於97年1 月24日以高市交裁字第裁
    32-BF0000000號交通事件裁決書裁處罰鍰2,700 元，並依同
    條例第63條第1 項第3 款規定，記違規點數3 點在案在案。
三、異議意旨略以：伊每天上下班的工作期間，均有經過九如一
    路與光武路口，伊駕駛4320-GN 號自小貨車行經該路口欲迴
    轉時，其車輛已通過停止線等待迴轉，當時交通號誌是綠燈
    ，由綠燈轉變為黃燈、黃燈轉變為紅燈，只有短短三秒，伊
    係確定路口無車輛才迴轉，故實際轉彎時燈號已變為紅燈。
    另執法警員之取締照片，並沒有顯示違規之年、月，如何證
    明是今年的照片，讓民眾造成爭議及困擾，爰依法聲明異議
    等語。
四、經查：
  (一)按汽車駕駛人，行經有燈光號誌管制之交岔路口闖紅燈者，
    處1,800 元以上5,400 元以下罰鍰，並記違規點數3 點，道
    路交通管理處罰條例第53條第1 項、第63條第1 項第3 款分
    別定有明文。
  (二)異議人甲○○對其於被舉發當日有行經九如一路與光武路口
    欲迴轉九如一路，且實際轉彎時之燈號已變為紅燈等情，於
    本院97年3 月4 日調查時自承在卷（見本院卷第29頁）。又
    關於異議人駕駛前開自小客車於前揭時、地，行經有燈光號
    誌管制之交岔路口闖紅燈迴轉之違規事實，業據證人即本件
    舉發員警柳萬忠於本院審理中具結證稱：本件為伊所舉發，
    舉發照片是伊所拍，異議人當時是從九如、光武路口由西往
    東迴轉，當時伊騎乘警用機車停在異議人對向的停止線後面
    ，伊當面可看到異議人行駛方向，當時燈號已經變為紅燈數
    秒異議人才迴轉，並不是如異議人所說是在綠燈時待轉，本
    件是舉發異議人闖紅燈，因為該路口並沒有紅燈左轉的燈號
    ，並不是舉發其違規迴轉，並有高雄市政府警察局舉發違反
    道路交通事件通知單、違規採證照片等附卷可稽（見本院卷
    第23、25、26頁）。
  (三)至異議人雖以前揭情詞置辯。惟查，異議人於前揭時、地確
    有駕車行經有燈光號誌管制之交岔路口而闖紅燈之交通違規
    行為，業據證人柳萬忠於本院審理中結證明確，已如前述，
    而證人柳萬忠雖為本件舉發員警，惟其到庭所陳述之上開舉
    發經過，經查尚無違反經驗或論理法則之處，且遍查本件卷
    存證據資料，亦無任何積極證據足以證明其前揭所述係虛偽
    不實，亦無足可顯信其陳述不可採信之品性證據或前科證據
    存在，自不得僅因其為本件開單舉發異議人之員警，即遽予
    否認其上開證述之可信性，況上開證人與異議人間素昧平生
    ，並無仇隙嫌怨，應無設詞誣陷異議人之理，且所述本件舉
    發經過事實，具體明確，又警員執行公務時，本身即受有行
    政懲處責任之監督，且其到庭具結作證，更係以刑事責任擔
    保其證言之真實性，從而，證人柳萬忠於本院審理中之前揭
    結詞，應堪採信。再參以依本院卷第25頁違規採證照片所示
    ，異議人迴轉九如一路時，該路口方向之車道上已呈現淨空
    狀態，足見在異議人迴轉之前燈號應已顯示紅燈，而非是甫
    由綠燈轉換紅燈，是以異議人辯稱其車輛已通過停止線等待
    迴轉，當時交通號誌尚是綠燈云云，並不足採。
  (四)至異議人另辯稱舉發警員拍攝之取締照片，並沒有顯示違規
    之年、月，以及九如一路、光武路口紅綠燈秒距過短等節，
    惟據證人柳萬忠於本院審理時證稱：警局使用的相機只能顯
    示日期及時間，如果要顯示年、月，就沒有辦法顯示時、分
    ，故舉發照片上沒有年、月，但本件之舉發日期確為舉發通
    知單所載的96年11月2 日，且有年、月、日才舉發的，是指
    路口自動照相，如果是有員警在場，就沒有所謂「無年、月
    就不舉發」的問題，該路口如果黃燈亮後三秒後，才會變成
    紅燈，紅燈會有全紅兩秒，並沒有比其他路口秒距過短的情
    形等語明確，且經本院向高雄市政府交通局函查該路口交通
    號誌變換之秒距，經該局函覆該路口交通號誌規劃，黃燈：
    4 秒、雙向全紅：2 秒，以利路口清空，亦有該局97年2 月
    15 日 高市交裁字第0970006909號函在卷足憑（見本院卷第
    11頁）。又衡之異議人於聲明異議狀亦自承：伊每天上下班
    的工作期間，均有經過九如一路與光武路口，伊駕駛4320-G
    N 號自小貨車行經該路口欲迴轉等情，足認上揭舉發時、地
    ，並無違誤之情形，又該路口既為異議人每日上下班必經之
    處，異議人對該處之燈號設置狀況必定十分瞭解，是以質疑
    燈號設置不當，亦無理由。
  (五)是以，異議人之前揭辯詞均無足據以為有利異議人之認定。
    本件事證明確，異議人確有於前揭時、地駕車行經有燈光號
    誌管制之交岔路口而闖紅燈之違規行為，洵堪認定。
五、綜上所述，異議人確有於前揭時、地駕車行經有燈光號誌管
    制之交岔路口而闖紅燈之違規行為。從而，原處分機關依道
    路交通管理處罰條例第53條第1 項規定，於97年1 月24日開
    立裁決書裁處異議人罰鍰新臺幣2,700 元，並依第63條第1
    項第3 款規定，記違規點數3 點，核無違誤，應予維持，本
    件異議人之異議為無理由，應予駁回。
據上論斷，應依道路交通案件處理法第19條，裁定如主文。
中    華    民    國    97    年    3     月    12    日
                      交通法庭  法  官  曾子珍
以上正本證明與原本無異。
如不服本裁定，應於收受送達後5 日內向本院提出抗告狀。
中    華    民    國    97    年    3     月    17    日
                                書記官  王翌翔


司法院資訊處製作；財團法人民間司法改革基金會備份。
